pt-PT: Casa e jardim > Cozinha e refeições: Artigos para bar; Utensílios para cozinhar e fazer bolos; Transportadores de comida e bebida; Armazenamento de alimentos; Acessórios de armazenamento de alimentos; Acessórios de aparelhos domésticos; Eletrodomésticos de cozinha; Ferramentas e utensílios de cozinha; Cozinhas de exterior; Cozinhas e kitchenettes pré-fabricadas; Louça de mesa
th: บ้านและสวน > ห้องครัวและการรับประทานอาหาร: อุปกรณ์ที่ใช้กับบาร์; อุปกรณ์ทำอาหารและอุปกรณ์อบอาหาร; ที่ใส่อาหารและเครื่องดื่มแบบพกพา; ที่เก็บอาหาร; อุปกรณ์จัดเก็บอาหาร; อุปกรณ์เครื่องใช้ในครัว; เครื่องใช้ในครัว; เครื่องมือและเครื่องใช้ในครัว; ห้องครัวกลางแจ้ง; ห้องครัวสำเร็จรูปและห้องครัวเล็ก; เครื่องใช้บนโต๊ะอาหาร
de: Heim & Garten > Küche & Esszimmer: Bar-Utensilien; Kochgeschirr & Backformen; Essens- & Getränkebehälter; Essensaufbewahrung; Essensaufbewahrung - Zubehör; Zubehör für Küchengeräte; Küchengeräte; Küchenhelfer & -utensilien; Außenküchen; Küchenblöcke & Pantryküchen; Tafelgeschirr
hr-HR: Dom i vrt > Kuhinja i blagovaonica: Oprema za bar; Posuđe za kuhanje i pečenje; Nosači za hranu i pića; Skladištenje hrane; Pribor za skladištenje hrane; Pribor za kuhinjske aparate; Kuhinjski aparati; Kuhinjski alati i pribor; Vanjske kuhinje; Montažne kuhinje i čajne kuhinje; Stolni pribor
ru: Дом и сад > Кухня и сервировка стола: Барная посуда; Кухонная и жаропрочная посуда; Транспортировка еды и напитков; Хранение еды и продуктов; Аксессуары для хранения продуктов; Аксессуары для кухонной техники; Кухонная техника; Кухонная утварь; Летние кухни; Гарнитуры для кухни и мини-кухни; Столовая посуда и предметы сервировки
el: Σπίτι & κήπος > Κουζίνα & τραπεζαρία: Είδη μπαρ; Σκεύη μαγειρικής & ζαχαροπλαστικής; Μεταφορείς τροφίμων και ποτών; Αποθήκευση Τροφίμων; Αξεσουάρ αποθήκευσης τροφίμων; Αξεσουάρ οικιακών συσκευών; Συσκευές κουζίνας; Εργαλεία & σκεύη κουζίνας; Εξωτερικές κουζίνες; Προκατασκευασμένες κουζίνες & κουζινάκια; Επιτραπέζια σκεύη σερβιρίσματος
pl: Dom i ogród > Kuchnia i jadalnia: Naczynia barowe; Garnki i formy do pieczenia; Transportery do żywności i napojów; Przechowywanie żywności; Akcesoria do przechowywania żywności; Akcesoria do sprzętów kuchennych; Akcesoria kuchenne; Narzędzia i sprzęty kuchenne; Kuchnie zewnętrzne; Gotowe kuchnie i aneksy kuchenne; Zastawy stołowe
tr: Ev ve Bahçe > Mutfak ve Yemek: İçki Takımları; Ocak ve Fırında Pişirme Gereçleri; Yiyecek ve İçecek Taşıma Gereçleri; Yiyecek Saklama; Yiyecek Saklama Aksesuarları; Mutfak Aleti Aksesuarları; Mutfak Aletleri; Mutfak Gereçleri ve Aletleri; Açık Hava Mutfakları; Prefabrike Mutfaklar; Sofra Takımları
ro-RO: Casă și grădină > Bucătărie și sufragerie: Articole de bar; Articole pentru gătit și copt; Suporturi pentru transportul alimentelor și băuturilor; Depozitarea alimentelor; Accesorii pentru depozitarea alimentelor; Accesorii pentru electrocasnice de bucătărie; Electrocasnice de bucătărie; Instrumente și ustensile de bucătărie; Bucătării în aer liber; Bucătării și chicinete prefabricate; Veselă
es: Casa y jardín > Cocina y comedor: Utensilios para bares; Utensilios para cocinar y para hornear; Objetos para llevar comida y bebida; Recipiente para comida; Accesorios para el almacenamiento de comida; Accesorios para aparatos de cocina; Electrodomésticos de cocina; Herramientas y utensilios de cocina; Cocinas al aire libre; Cocinas y zonas de cocina prefabricadas; Utensilios de mesa
zh-TW: 居家和庭園 > 廚房與餐廳: 吧檯用具; 調理烘焙鍋具; 飲食盛裝用品; 食物儲藏; 食物保存相關配件; 廚房電器配件; 廚房電器; 廚房工具和用具; 戶外廚房; 系統廚房; 餐具
pt-BR: Casa e jardim > Produtos de cozinha e aparelhos de jantar: Utensílios para bares; Panelas e assadeiras; Marmitas para alimentos e bebidas; Armazenamento de alimentos; Acessórios para armazenamento de alimentos; Acessórios para eletrodomésticos de cozinha; Utensílios para cozinha; Ferramentas e utensílios de cozinha; Cozinhas ao ar livre; Cozinhas e quitinetes pré-fabricadas; Utensílios para mesa
fi: Koti ja puutarha > Keittiö ja ruokailu: Baaritarvikkeet; Ruuanlaitto- ja leivontatarvikkeet; Ruuan ja juoman kantoastiat; Ruuan säilytys; Ruuan säilytystarvikkeet; Keittiölaitteiden lisätarvikkeet; Keittiölaitteet; Keittiövälineet ja tarvikkeet; Ulkokeittiöt; Valmiskeittiöt ja -keittonurkkaukset; Astiat
sl-SI: Dom in vrt > Kuhinja in jedilnica: Barska oprema; Posode za kuhanje in peko; Nosilci za hrano in pijačo; Shranjevanje živil; Dodatki za shranjevanje živil; Dodatki za kuhinjske aparate; Kuhinjski aparati; Kuhinjska orodja in pripomočki; Zunanje kuhinje; Montažne kuhinje in kuhinjske niše; Namizni pribor
zh-CN: 家居与园艺 > 厨房/餐厅: 酒吧酒具; 炊具/烘焙用具; 食品与饮料便携箱; 食品贮存; 食品贮存配件; 厨房电器配件; 厨房电器; 厨房工具/用具; 户外厨房; 预制安装厨房和小厨房; 餐具
ko: 가정/원예 용품 > 주방/식탁: 바 용품; 조리/제빵 도구; 식품/음료 캐리어; 식품 보관; 식품 보관용 부대용품; 주방가전 부대용품; 주방가전; 주방용품; 야외 주방; 조립식 주방/간이 주방; 식탁용 식기류
fr: Maison et jardin > Arts de la table et arts culinaires: Accessoires de bar; Matériel de cuisson et de pâtisserie; Supports pour aliments et boissons; Stockage des aliments; Accessoires de stockage alimentaire; Accessoires petit électroménager; Électroménager de cuisine; Ustensiles et accessoires de cuisine; Cuisines extérieures; Cuisines et kitchenettes équipées; Arts de la table
vi: Nhà và vườn > Phòng bếp và phòng ăn: Đồ uống rượu; Dụng cụ nấu và nướng; Hộp đựng đồ ăn & đồ uống; Dự trữ thực phẩm; Phụ kiện đồ đựng thực phẩm; Phụ kiện đồ dùng nhà bếp; Thiết bị nhà bếp; Dụng cụ nhà bếp; Bếp ngoài trời; Nhà bếp dựng sẵn và phòng bếp mini; Đồ dùng trên bàn ăn
sk-SK: Dom a záhrada > Kuchyňa a jedáleň: Pomôcky na prípravu miešaných nápojov; Nádoby na varenie a pečenie; Boxy na prepravu jedla a nápojov; Skladovanie potravín; Príslušenstvo na skladovanie potravín; Príslušenstvo pre kuchynské spotrebiče; Kuchynské spotrebiče; Kuchynské náradie a riad; Vonkajšie kuchyne; Prefabrikované kuchyne a kuchynské linky; Stolový riad
ja: ホーム・ガーデン > キッチン・ダイニング: バー用品; 調理器具; ランチボックス・水筒類; 食品保存; 食品保存用品; キッチン家電関連用品; キッチン家電; キッチン用品・調理器具; 屋外キッチン; システムキッチン; テーブルウェア
da: Hjem og have > Køkken og spisestue: Barudstyr; Kogegrej og bageforme; Mad- og kopholdere; Madopbevaring; Madopbevaring – tilbehør; Køkkenapparater – tilbehør; Køkkenudstyr; Køkkenredskaber; Udendørskøkkener; Elementkøkkener; Service og bestik
bg-BG: Дом и градина > Кухня и трапезария: Оборудване за барове; Съдове за готвене и печене; Контейнери за храна и напитки; Съхранение на храна; Аксесоари за съхранение на храна; Аксесоари за кухненски уреди; Кухненски уреди; Кухненски инструменти и прибори; Външни кухни; Сглобяеми кухни и кухненски боксове; Посуда за хранене
nl: Huis en tuin > Keuken en eetkamer: Baraccessoires; Kookgerei en bakvormen; Voedsel- en drankdragers; Voedsel bewaren; Accessoires voor het opslaan van voedsel; Accessoires voor keukenmachines; Keukenapparatuur; Keukengereedschap; Buitenkeukens; Prefabkeukens en -kitchenettes; Servies en bestek
cs: Dům a zahrada > Kuchyně a jídelny: Barové nádobí; Nádobí na vaření a pečení; Přeprava potravin a nápojů; Skladování potravin; Uskladnění potravin – příslušenství; Kuchyňské spotřebiče – příslušenství; Kuchyňské spotřebiče; Kuchyňské nástroje a vybavení; Venkovní kuchyně; Kuchyně včetně spotřebičů; Stolní nádobí
sv: Hem och trädgård > Kök och matsal: Bartillbehör; Verktyg för matlagning och bakning; Kärl för mat och dryck; Matförvaring; Tillbehör till matförvaring; Tillbehör till köksapparater; Köksutrustning; Köksverktyg och köksgeråd; Utomhuskök; Monteringsfärdiga kök och pentryn; Serviser
it: Casa e giardino > Cucina e pranzo: Materiale da bar; Pentolame e tegami da forno; Portavivande e portabevande; Dispenser per cibo; Accessori per la conservazione di alimenti; Accessori strumenti cucina; Elettrodomestici; Strumenti e utensili cucina; Cucine all'aperto; Cucine e cucinotti prefabbricati; Stoviglie
hu: Otthon és kert > Konyha és étkező: Bárfelszerelés; Főzőedények és sütőedények; Élelmiszer- és italhordozók; Élelmiszer-tárolás; Élelmiszertároló-kiegészítők; Konyhaigép-kiegészítők; Konyhai gépek; Konyhai eszközök és edények; Kültéri konyhák; Előre gyártott konyhák és minikonyhák; Asztali edények
en: Home & Garden > Kitchen & Dining: Barware; Cookware & Bakeware; Food & Beverage Carriers; Food Storage; Food Storage Accessories; Kitchen Appliance Accessories; Kitchen Appliances; Kitchen Tools & Utensils; Outdoor Kitchens; Prefabricated Kitchens & Kitchenettes; Tableware
lt-LT: Namai ir sodas > Virtuvė ir valgomasis: Baro reikmenys; Kaitlentės ir orkaitės indai; Maisto ir gėrimų nešiojimo priemonės; Maisto saugojimas; Maisto saugojimo priedai; Virtuvės prietaisų priedai; Virtuvės prietaisai; Virtuvės įrankiai; Lauko virtuvės; Surenkamos virtuvės ir virtuvėlės; Stalo reikmenys
nb: Hjem og hage > Kjøkken og spiserom: Barutstyr; Matlagnings- og bakeutstyr; Mat- og drikkeholdere; Matlagring; Tilbehør til matlagring; Tilbehør til kjøkkenapparater; Kjøkkenapparater; Kjøkkenverktøy og bestikk; Utekjøkken; Prefabrikerte kjøkken og minikjøkken; Borddekning